【裁判字號】    90,易,4093
【裁判日期】    901203
【裁判案由】    賭博
【裁判全文】
臺灣高雄地方法院刑事判決                          九十年度易字第四九三號
    公  訴  人  臺灣高雄地方法院檢察署檢察官
    被      告  甲○○
右列被告因賭博案件，經檢察官提起公訴（九十年度偵字第七二一一號），本院判決
如左：
    主  文
甲○○連續意圖營利，聚眾賭博，處有期徒刑陸月，如易科罰金，以佰元折算壹日
。
傳真機壹台、錄音機壹台、錄音帶壹捲、簽單伍張，均沒收。
    事  實
一、甲○○曾於民國七十年一月三十日，因竊盜罪，經本院判處有期徒刑六月，於七
    十年十二月十五日執行完畢（不構成累犯），又基於意圖營利之概括犯意，自九
    十年一月初某日起至同年四月十二日止，連續在高雄市苓雅區○○○路十一號雲
    仙檳榔攤之公眾得出入之場所經營六合彩賭博，並以呼叫器000000000
    號作為聯絡工具，接受不特定人向其簽賭。其經營項目有：港式「二星」、「三
    星」及台號「特仔尾」，以猜號核對香港政府發行每星期二、四開獎之六合彩中
    獎號碼重新編組之號碼賭博財物，中獎者可按其簽賭種類贏得倍數不等之彩金，
    否則所繳賭資悉歸甲○○所有，以此方式圖利。嗣於九十年四月十二日下午六時
    二十分許，為警在上址查獲，並扣得傳真機、錄音機各一台、錄音帶一捲、簽單
    五張、麻將牌一付等物。
二、案經高雄市政府警察局移送臺灣高雄地方法院檢察署檢察官偵察起訴。
    理  由
一、訊據被告甲○○矢口否認有何提供場所賭博或聚眾賭博之犯行，辯稱：伊是簽六
    合彩，沒有經營六合彩，伊另外有經營檳榔攤，客戶有時侯會叫伊代簽云云。惟
    查，右揭犯罪事實，業據被告於警訊及偵查中供述明確，並有傳真機、錄音機各
    一台、錄音帶一捲、簽單五張、麻將牌一付等物扣案可稽。是被告上開所辯，顯
    係事後推諉卸責之詞，不足採信。事證明確，被告犯行應堪認定。
二、查高雄市苓雅區○○○路十一三號雲仙檳榔攤，不特定之多數人均可出入，自屬
    公眾得出入之場所，合先敘明。被告甲○○意圖營利，提供上開場所，聚眾賭博
    ，且係組頭兼決定勝負於偶然變數之賭徒身分，與其他簽賭者同在公眾得出入之
    場所對賭，核被告所為，係犯刑法第二百六十六條第一項前段之普通賭博罪、第
    二百六十八條之意圖營利供給賭博場所罪及意圖營利聚眾賭博罪。被告於各該期
    香港政府六合彩開獎前之由被告多次提供賭博場所，聚眾賭博，或與賭徒對賭，
    均係基於一個賭博犯意之決定，達成其同一犯罪之各個舉動，應屬法律概念之一
    接續行為。被告先後數行為，時間緊接，犯罪構成要件相同，顯係基於概括之犯
    意反覆為之，應依連續犯之規定論以一罪，並依法加重其刑。被告所犯上開三罪
    ，係一行為而觸犯數罪名，均應依想像競合犯之例，應從情節較重之意圖營利聚
    眾賭博罪處斷。茲審酌被告有竊盜之前科，不思以正當工作獲取財產，竟經營六
    合彩賭博，與不特定人相互賭博財物，以從中獲取不法利益，助長社會僥倖心理
    ，影響正常之社會經濟活動，敗壞社會善良風俗，暨被告犯後猶狡飾犯行等一切
    情狀，爰量處如主文所示之刑。又本件被告所犯之賭博罪，係屬得易科罰金之罪
    ，而刑法第四十一條，已於九十年一月十日公布，並於同月十二日施行，依最高
    法院二十四年七月刑庭總會決議，易科罰金之事項，應依刑法第二條第一項之規
    定，適用修正後之刑法第四十一條之新法，本件爰諭知易科罰金折算標準，以資
    懲儆。扣案之傳真機一台、錄音機一台、錄音帶一捲、簽單五張等物，均係被告
  所有及供其犯罪所用之物，應依刑法第三十八條第一項第二款之規定併予宣告沒
    收。至麻將牌一付，雖係被告所有，惟被告所犯之賭博罪，係以六合彩之方式為
    之，並非以麻將牌賭博，因之，扣案之麻將牌一付尚非本件供犯罪所用之物，即
    無庸宣告沒收，併此敘明。
據上論斷，應依刑事訴訟法第二百九十九條第一項前段，刑法第五十六條、第二百六
十六條第一項前段、第二百六十八條、第五十五條、修正後第四十一條第一項、第三
十八條第一項第二款，罰金罰鍰提高標準條例第一條前段、第二條，判決如主文。
本案經檢察官黃彩秀到庭執行職務。
中      華      民      國      九十      年    十二    月      三      日
                                    臺灣高雄地方法院刑事第七庭
                                                法  官  陳  信  伍
右正本證明與原本無異。
如不服本判決，應於送達後十日內，向本院提出上訴狀。
                                                書記官  吳  良  美
中      華      民      國      九十      年    十二    月      三      日
附錄本案論罪法條：
中華民國刑法第二百六十六條
 (普通賭博罪與沒收物)
在公共場所或公眾得出入之場所賭博財物者，處一千元以下罰金。但以供
人暫時娛樂之物為賭者，不在此限。
中華民國刑法第二百六十八條
 (圖利供給賭場或聚眾賭博罪)
意圖營利，供給賭博場所或聚眾賭博者，處三年以下有期徒刑，得併科三
千元以下罰金。


司法院資訊處製作；財團法人民間司法改革基金會備份。
